【裁判字號】    98,易,997
【裁判日期】    981013
【裁判案由】    竊盜
【裁判全文】
臺灣彰化地方法院刑事判決              98年度易字第997號
公  訴  人  臺灣彰化地方法院檢察署檢察官
被      告  甲○○
上列被告因竊盜案件，經檢察官提起公訴（98年度偵字第7081號
），被告自白犯罪，有刑事訴訟法第273條之1第1項之情形，本
院改依簡式審判程序審理判決如下：
    主    文
甲○○攜帶兇器，踰越牆垣、毀壞門扇，於夜間侵入住宅竊盜，
處有期徒刑捌月。緩刑參年。
    犯罪事實
一、甲○○基於意圖為自己不法所有之犯意，於民國98年6 月28
    日凌晨4 時之夜間，攜帶其所有、客觀上足供兇器使用之鐵
    管1 支（業已丟棄滅失），翻越乙○○位於彰化縣福興鄉○
    ○路50之6 號住宅外圍牆，並以上開鐵管撬開破壞該住宅1
    樓之鑲於鐵門之門鎖後，而自前揭鐵門進入乙○○上揭住宅
    內，竊取乙○○所有之NOKIA 牌6280型行動電話（序號：00
    00000000000 00號）1 支、大同寶寶存錢桶1 個（內有新台
    幣約2,000 元）、日幣約20,000元、大衛杜夫香菸5 條、金
    飾（約值新台幣25,000元）1 件等物後離去，得手後行動電
    話、金飾丟棄，香菸供已使用完畢，金錢部分則花用殆盡。
    嗣經乙○○發覺後報警，並調閱乙○○前揭行動電話序號之
    通聯紀錄，查知甲○○曾搭配0000 -000000號SIM 卡（以蔡
    榮達名義申辦後，交由甲○○使用）使用，而循線查悉上情
    。
二、案經乙○○訴由彰化縣警察局鹿港分局報請臺灣彰化地方法
    院檢察署檢察官偵查起訴。
    理  由
一、本件被告甲○○所犯係死刑、無期徒刑、最輕本刑為3 年以
    上有期徒刑以外之罪，其於準備程序中就被訴事實為有罪之
    陳述，經告知被告簡式審判程序之旨，並聽取公訴人及被告
    之意見後，本院認為適宜而改以簡式審判程序審理，合先敘
    明。
二、前揭犯罪事實，業據被告甲○○於警詢、偵訊及本院審理中
    均坦承不諱，核與證人即被害人乙○○於警詢及本院審理時
    指訴之情節相符，並經證人蔡榮達於警詢時證述屬實，且有
    0000-000000號通聯調閱查詢單及通聯紀錄、NOKIA牌6280型
    行動電話（序號：000000000000000 號）條碼、監視器畫面
    翻拍照片4 張、現場照片6 張附卷可參，足認被告之自白與
    事實相符，堪以採信。本案事證明確，被告上開竊盜犯行堪
    以認定。
三、按刑法稱夜間者，係指日出前，日沒後（刑事訴訟法第100
    條之3 第3 項參照）。復按刑法第321 條第1 項第2 款規定
    將「門扇」、「牆垣」、「其他安全設備」並列，則所謂「
    門扇」專指門戶而言，應屬狹義指分隔住宅或建築物內外之
    間之出入口大門而言。而所謂「其他安全設備」，指門扇牆
    垣以外，依社會通常觀念足認防盜之一切設備而言（最高法
    院25 年 上字第4168號判例要旨參照），如電網、門鎖及窗
    戶等是。所謂「毀越」指毀損與踰越而言。又毀壞門鎖行竊
    ，自應論以刑法第321 條第1 項第2 款之毀壞安全設備竊盜
    罪，但此處所謂門鎖，係指附加於門上之鎖而言，至於毀壞
    構成門之一部之鎖（如司畢靈鎖），則應認為毀壞門扇之加
    重竊盜罪（最高法院74年度臺上字第243 號判決要旨參照）
    。再按攜帶兇器竊盜，祇須行竊時攜帶具有危險性之兇器為
    已足，並不以攜帶之初有行兇之意圖為必要，此所謂兇器，
    其種類並無限制，凡客觀上足對人之生命、身體、安全構成
    威脅，具有危險性之兇器均屬之，且祇須行竊時攜帶此種具
    有危險性之兇器為已足，並不以攜帶之初有行兇之意圖為必
    要（最高法院62年臺上字第2489號判例、79年臺上字第5253
    號判例、93年度臺上字第526 號判決意旨可資參照）。本件
    被告於夜間先翻越圍牆進入被害人上開住處院內，再持其所
    攜帶之鐵管撬開破壞被害人乙○○前揭住宅鑲於鐵門之門鎖
    ，此有現場勘察照片附卷可稽，且為被告於警詢、偵查及本
    院審理時所是認，亦經證人即被害人乙○○於本院審理時證
    述明確，而大門之門鎖一般情形經上鎖後，除非以相配合之
    鑰匙開啟，否則若無使用堅硬之工具佐以自門外施力破壞，
    應無能以「開啟」方式開啟門扇之可能，被告行竊時所持鐵
    管，雖未扣案，然既足以撬開破壞鑲在大門之門鎖而入內竊
    盜，顯見質地堅硬，如持以對人揮擊，客觀上顯對人之生命
    、身體、安全構成威脅，自屬兇器無訛。核被告所為，係犯
    刑法第321 條第1 項第3 款、第2 款、第1 款之攜帶兇器，
    踰越牆垣、毀壞門扇，於夜間侵入住宅竊盜罪。起訴書犯罪
    事實欄誤載上揭鑲於鐵門之門鎖屬安全設備，顯有誤會，應
    予更正。爰審酌被告不思循正途以獲取個人所需，竟以行竊
    手段，貪圖不勞而獲之非法利益，對社會治安產生危害，且
    造成被害人財產損失，法治觀念淡薄，行為殊不可取，再參
    酌竊得財物之價值，兼衡其素行、犯罪動機、目的、手段、
    犯罪所生損害、犯後態度及與被害人乙○○當庭和解等一切
    情狀，量處如主文所示之刑，以示懲儆。查被告甲○○前未
    曾受有期徒刑以上刑之宣告，此有臺灣彰化地方法院檢察署
    刑案資料查註紀錄表及臺灣高等法院被告前案紀錄表在卷可
    稽，其因一時貪慾，短於思慮，致觸犯本案犯行，且被告甲
    ○○於本院審理中與被害人乙○○達成和解，獲得被害人之
    原諒（本院98年9 月29日審判筆錄第7 至8 頁及存簿影本1
    紙），被告甲○○經此教訓後，當知所警惕而無再犯之虞，
    本院認其所宣告之刑以暫不執行為適當，併予宣告緩刑3 年
    ，以啟自新。又被告供犯本件竊盜犯行所用之鐵管1 支，為
    被告所有，業據被告於本院審理時供述在卷，惟被告於竊得
    上開財物後，已將上開工具丟棄滅失，並未扣案，爰不另宣
    告沒收。
據上論斷，應依刑事訴訟法第273 條之1 第1 項，第299 條第1
項前段，刑法第321 條第1 項第1 款、第2 款、第3 款、第74條
第1 項第1款 ，刑法施行法第1 條之1 第1 項、第2 項前段，判
決如主文。
本案經檢察官紀雅惠到庭執行職務。
中    華    民    國    98    年    10    月    13    日
                  刑事第九庭          法  官  黃齡玉
以上正本證明與原本無異。
如不服本判決，應於收受判決後10日內向本院提出上訴書狀，並
應敘述具體理由；其未敘述上訴理由者，應於上訴期間屆滿後20
日內向本院補提理由書（均須按他造當事人之人數附繕本「切勿
逕送上級法院」）。
告訴人或被害人對於判決如有不服具備理由請求檢察官上訴者，
其上訴期間之計算係以檢察官收受判決正本之日期為準。
中    華    民    國    98    年    10    月    13    日
                                      書記官  林嘉賢
附錄本案論罪科刑法條全文：
中華民國刑法第321條
（加重竊盜罪）
犯竊盜罪而有左列情形之一者，處 6 月以上、 5 年以下有期徒
刑：
一、於夜間侵入住宅或有人居住之建築物、船艦或隱匿其內而犯
    之者。
二、毀越門扇、牆垣或其他安全設備而犯之者。
三、攜帶兇器而犯之者。
四、結夥三人以上而犯之者。
五、乘火災、水災或其他災害之際而犯之者。
六、在車站或埠頭而犯之者。
前項之未遂犯罰之。


司法院資訊處製作；財團法人民間司法改革基金會備份。
